臺灣桃園地方法院民事裁定
111年度桃簡聲字第28號
聲  請  人  吳曜仲


相  對  人  億豪管理顧問股份有限公司

法定代理人  王子德
相  對  人  元大國際資產管理股份有限公司

法定代理人  宋耀明
上列當事人間聲請停止執行事件，本院裁定如下：
    主    文
聲請人於補繳本院111年度桃簡字第403號債務人異議之訴事件之
裁判費新臺幣1,220元，並供擔保新臺幣36,800元後，本院110年
度司執字第90374號執行事件之強制執行程序，就聲請人與相對
人間之執行程序，於本院111年度桃簡字第403號債務人異議之訴
事件判決確定或終結前，應暫予停止。
    理    由
一、按強制執行程序開始後，除法律另有規定外，不停止執行；
    有回復原狀之聲請，或提起再審或異議之訴，或對於和解為
    繼續審判之請求，或提起宣告調解無效之訴、撤銷調解之訴
    ，或對於許可強制執行之裁定提起抗告時，法院因必要情形
    或依聲請定相當並確實之擔保，得為停止強制執行之裁定，
    強制執行法第18條第1項、第2項定有明文。又法院依強制執
    行法第18條第2項定擔保金額而准許停止強制執行之裁定者
    ，該項擔保係備供債權人因停止執行所受損害之賠償，其數
    額應依標的物停止執行後，債權人未能即時受償或利用該標
    的物所受之損害額，或其因另供擔保強制執行所受之損害額
    定之，非以標的物之價值或其債權額為依據，亦有最高法院
    91年度台抗字第429號裁定意旨可參。
二、聲請意旨略以：聲請人以相對人為被告向本院提起債務人異
    議之訴，請求撤銷其與相對人間之110年度司執字第90374號
    執行程序，業經本院以111年度桃簡字第403號受理在案，為
    免受有不能回復之損害，聲請人願供擔保，請准裁定於上開
    債務人異議之訴事件判決確定前，停止本院110年度司執字
    第90374號清償債務事件之強制執行程序等語。
三、經查：
　㈠本件聲請人以其向本院提起債務人異議之訴為由，聲請裁定
    停止本院110年度司執字第90374號清償債務執行事件之強制
    執行程序等情，業經本院依職權調閱上開執行卷宗及本院11
    1年度桃簡字第403號債務人異議之訴事件卷宗核對無訛。是
    聲請人聲請停止執行，核與強制執行法第18條第2項之規定
    相符，應予准許。
　㈡惟為確保相對人因聲請人聲請停止強制執行不當可能遭受之
    損害得獲賠償，並兼顧兩造之權益，本院認宜由聲請人為相
    對人提供相當並確實之擔保後，方得停止上開執行程序。又
    本件相對人係聲請對聲請人為金錢債權之執行，則其因停止
    執行可能遭受之損害，應以其延宕收取債權期間所生之利息
    損失為度。
　㈢本件相對人億豪管理顧問股份有限公司（下稱億豪公司）於
    上述執行事件聲請對聲請人強制執行之債權額為：新臺幣（
    下同）45,033元，及自民國106年12月13日起至清償日止，
    按年息5％計算之利息，及程序費用500元，暨執行費365元。
    則相對人億豪公司於聲請人111年3月3日提起債務人異議之
    訴暨聲請停止執行之時所得受償之執行債權總額，應為本金
    45,033元、已到期之利息9,506元【計算式：45,033元×5％×(
    4+19/365+62/365)＝9,506元，小數點以下四捨五入，下同】
    、程序費用500元及執行費365元，共計55,404元。
　㈣本件相對人元大國際資產管理股份有限公司（下稱元大公司
    ）於上述執行事件聲請對聲請人強制執行之債權額為：73,6
    55元，及自100年3月16日起至清償日止，按年息11.88％計算
    之利息，暨自100年3月16日起至清償日止，逾期在6個月以
    內者，按上開利率10％，逾期超過6個月者，按上開利率20％
    計算之違約金及程序費用1,000元，暨執行費589元。則相對
    人元大公司於聲請人111年3月3日提起債務人異議之訴暨聲
    請停止執行之時所得受償之執行債權總額，應為本金73,655
    元、已到期之利息及違約金114,717元｛計算式：【73,655元
    ×11.88％×(10+291/365+62/365)】＋【73,655元×1.188％×(184
    /365)】＋【73,655元×2.376％×(10+107/365+62/365)】＝114,
    717元｝、程序費用1,000元及執行費589元，共計189,961元
    。
　㈤又聲請人提起上開債務人異議之訴係適用簡易訴訟程序之案
    件，且其訴訟標的價額依民事訴訟法第77條之2第2項之明文
    ，應為其債權本金金額即118,688元（計算式：億豪公司45,
    033＋元大公司73,655元＝118,688元），不得上訴第三審。本
    院審酌上揭債務人異議之訴案情尚非繁雜，經參考各級法院
    辦案期限實施要點規定，簡易訴訟程序審判案件第一審及第
    二審之辦案期限各為10月、2年，以此加計行政作業期間後
    ，應可推認相對人因聲請人聲請停止執行，致執行延宕之期
    間為3年。再參以相對人元大公司因停止期間無法即時受償
    取回債權額利用孳息之損失，當以該債權額得即時取回、利
    用該債權額而生之損失為限，而此與倘未能取回，仍得以兩
    造約定之11.88％年息向債務人（即聲請人）計收遲延利息乙
    節，仍屬有別。是相對人元大公司倘得即時取償，可利用該
    債權額之孳息，應以一般債權之法定利率即年息5％計之。準
    此，相對人因前揭強制執行程序暫予停止可能遭受之損害，
    應為36,805元【計算式：（55,404元＋189,961元）×5％×3年＝
    36,805元】。爰取其概數，酌定聲請人應供擔保之金額以36
    ,800元為適當，於其為相對人提供前開擔保金額後，方得停
    止執行。
四、又聲請人尚未繳納上開債務人異議之訴之裁判費，故其應先
    補繳該訴訟之裁判費1,220元，其訴始屬合法，併予敘明。
五、依強制執行法第18條第2項，裁定如主文。
中　　華　　民　　國　　111 　年　　3 　　月　　11　　日
                  桃園簡易庭  法  官  曾耀緯
以上為正本係照原本作成。
如對本裁定抗告，應於本裁定送達後10日內，向本院提出抗告狀
並表明抗告理由（須附繕本），及繳納抗告費新臺幣1,000元。
中　　華　　民　　國　　111 　年　　3 　　月　　11　　日
                              書記官  吳宏明